【裁判字號】    89,易,308
【裁判日期】    890428
【裁判案由】    違反臺灣省菸酒專賣條例
【裁判全文】
臺灣新竹地方法院刑事判決                          八十九年度易字第三０八號
    公  訴  人  臺灣新竹地方法院檢察署檢察官
    被      告  乙○○
右列被告因違反臺灣省內菸酒專賣暫行條例案件，經檢察官提起公訴（八十八年度偵
字第六五二六號），本院判決如左：
    主      文
乙○○連續販賣未貼專賣憑證之菸類，科罰金新台幣壹萬元，如易服勞役，以新台幣
玖佰元即銀元參佰元折算壹日，緩刑貳年。扣案之未貼專賣憑證之大衛杜夫牌香菸拾
柒包（即黑盒拾伍包、白盒貳包），沒收。
    事      實
一、乙○○明知未貼專賣機關專賣憑證之菸類不得販賣，竟基於概括之犯意，於民國
    八十八年八月間起，在新竹市科學園區○○○路一號（即華隆微電子股份有限公
    司）地下室販賣部內，於販入未貼專賣憑證之大衛杜夫牌香菸黑盒二條及白盒二
    條後，隨即在上址販賣部，以每包新台幣五十元之價格，連續將前開香菸販售予
    不特定之人圖利，共販出黑盒五包、白盒十八包。嗣經警於同年月二十三日十四
    時三十分許，在上址查獲，並扣得未貼專賣憑證之大衛杜夫牌香菸黑盒十五包、
    白盒二包。
二、案經內政部警政署保安警察第二總隊第一大隊第四中隊報請臺灣新竹地方法院檢
    察署檢察官偵查起訴。
    理      由
一、訊據被告乙○○對於右開被查獲未貼專賣憑證之大衛杜夫香菸共十七包之事實，
    固供承不諱，惟辯稱：警察來查時才知未貼專賣憑證，伊上架時未注意云云。經
    查：前開事實業據證人即當日查獲被告乙○○於上址販賣未貼專賣憑證香菸之警
    員甲○○於本院審理時結證屬實，復有刑事案件現場臨檢紀錄表、查獲違反台灣
    省內菸酒專賣暫行條例案件扣押物品表各一紙、現場照片二幀及檢察官之履勘現
    場筆錄在卷可稽，被告於本院審理時自承知道香煙要貼專賣憑證始得販賣，且販
    入之香菸均由其親自拆封、上架，加以其有四個販賣部在園區，顯見其對從事菸
    類之零售買賣有相當之經驗，空言未注意所販賣之大衛杜夫牌香菸未貼有專賣憑
    證，與事實顯不相符，所辯無非飾詞，不足採信，被告乙○○犯行應堪認定。
二、核被告乙○○所為係違反臺灣省內菸酒專賣暫行條例第三十條第一項之規定，應
    依同條例第三十七條第五款之規定論處販賣未貼專賣憑證之菸類罪。被告先後多
    次犯行，時間緊接，方法相同，觸犯構成要件相同之罪，顯係基於概括犯意為之
    ，為連續犯，應依刑法第五十六條之規定，以一罪論，並加重其刑，檢察官漏未
    依連續犯論處，尚有未洽。爰審酌被告乙○○為圖小利，私售未稅香菸，犯罪所
    生之損害，及其犯罪後態度等一切情狀，量處如主文所示之刑，並諭知易服勞役
    之折算標準。末查被告乙○○前未曾受有期徒刑以上刑之宣告，有臺灣新竹地方
    法院檢察署刑案資料查註紀錄表及臺灣高等法院被告全國前案紀錄表各乙件可稽
    ，其因一時短於思慮，致罹刑章，經此偵審教訓，應知警惕，當無再犯之虞，本
    院認對其所處之刑以暫不執行為適當，爰予宣告緩刑二年。扣案之未貼專賣憑證
    之大衛杜夫牌香菸黑盒十五包、白盒二包共十七包，均應依同條例第四十條第一
    款宣告沒收。
據上論斷，應依刑事訴訟法第二百九十九條第一項前段，臺灣省內菸酒專賣暫行條例
第三十七條第五款、第四十條第一款、第四十二條，刑法第十一條前段、第五十六條
、第四十二條第二項、第七十四條第一款，罰金罰鍰提高標準條例第一條前段、第二
條，現行法規所定貨幣單位折算新台幣條例第二條，判決如主文。
本案經檢察官黃仁宏到庭執行職務。
中      華      民      國    八十九    年      四      月    二十八    日
                                       臺灣新竹地方法院刑事第一庭
                                           審 判 長  法  官  賴  淑  敏
                                                     法  官  遲  中  慧
                                                     法  官  馮  俊  郎
右正本證明與原本無異。
如不服本判決，應於判決送達後十日內向本院提出上訴狀( 應附繕本 )，上訴於
臺灣高等法院。
                                                     書記官  張  倩  影
中      華      民      國    八十九    年      四      月    二十八    日
附錄論罪科刑法條：
臺灣省內菸酒專賣暫行條例第三十七條第五款
有左列各款行為之一者，處一年以下有期徒刑、拘役或科或併科五千元以下罰金：
第五款：違反第三十條之規定，販賣或轉讓未貼專賣憑證之菸類或酒類者。
同條例第三十條
未貼專賣憑證之菸類及酒類，不得販賣、持有或轉讓。


司法院資訊處製作；財團法人民間司法改革基金會備份。
